【裁判字號】    98,裁,212
【裁判日期】    980122
【裁判案由】    營業稅
【裁判全文】
最  高  行  政  法  院  裁  定
                                       98年度裁字第212號
聲  請  人  漢新創業投資股份有限公司
代  表  人  甲○○
訴訟代理人  林政憲律師
            盧天成律師
            邱  晨律師
上列聲請人因與相對人財政部臺北市國稅局間營業稅事件，對於
中華民國97年9月30日本院97年度裁字第4642號裁定，聲請再審
，本院裁定如下：
    主  文
再審之聲請駁回。
再審訴訟費用由聲請人負擔。
    理  由
一、按對於確定裁定聲請再審，應依行政訴訟法第283條準用第
    277條第1項第4款之規定表明再審理由，此為必須具備之程
    式。所謂表明再審理由，必須指明確定裁定有如何合於再審
    事由之具體情事，始為相當。倘僅泛言有何條款之再審事由
    ，而無具體情事者，尚難謂已合法表明再審理由。所為再審
    之聲請，即屬不合法。
二、本件聲請人主張本院97年度裁字第4642號確定裁定有行政訴
    訟法第273條第1項第1款所定事由，對之聲請再審。其聲請
    意旨略以：原裁定未細繹聲請人之再審理由，竟認勞務使用
    地於上訴審已曾為爭執，率爾為再審之訴不合法之裁定，卻
    未對聲請人於前再審程序中所提出之新的指摘理由為實質審
    理，違反行政訴訟法第218條準用民事訴訟法第237條，駁回
    聲明之裁定應附理由之規定，構成適用法規顯有錯誤之違法
    。聲請人於前再審程序之再審理由，關於漏稅罰主觀構成要
    件部分，相對人未曾就聲請人主觀上之逃稅意圖為積極之證
    明，原確定判決逕以推定聲請人有漏稅違章之故意或過失，
    顯屬無據，亦未推論，自有不適用法規及判決應具備理由之
    違法，原裁定適用法規顯有錯誤之違法。又聲請人與香港商
    Medequip Limited（下稱香港公司）所簽定之諮詢顧問合約
    ，聲請人係為取得有關投資、轉讓及再投資國外公司之評估
    等諮詢服務，而此等諮詢服務之內容均會以文字之方式呈現
    ，是以，聲請人係以購買此等文件資訊作為買賣之標的，其
    與香港公司係成立買賣客體為無體財產權之讓與之債，其法
    律關係自與營業稅法所稱之銷售勞務而成立之用益之債有別
    ，自不屬營業稅法銷售勞務之稅捐客體。再言系爭諮詢服務
    交易並非屬營業稅法之銷售勞務之概念，香港公司既非於我
    國境內銷售勞務，聲請人即毋須按營業稅法第36條之規定繳
    納營業稅，原裁定自違反營業稅法第36條之規定，亦與營業
    稅法第51條第2款漏未申報而需補稅及課處罰鍰之規定無涉
    云云。惟核其聲請狀內表明之再審理由，無非說明其對於前
    訴訟程序確定裁判不服之理由，而對於上開確定裁定究有如
    何合於行政訴訟法第273條第1項第1款規定之具體情事，則
    未據明，依上開規定及說明，其聲請自非合法。
三、據上論結，本件聲請為不合法。依行政訴訟法第283條、第
    278條第1項、第104條、民事訴訟法第95條、第78條，裁定
    如主文。
中    華    民    國    98    年    1     月    22    日
                    最高行政法院第六庭
                        審判長法官  吳  明  鴻
                              法官  張  瓊  文
                              法官  林  茂  權
                              法官  侯  東  昇
                              法官  黃  秋  鴻
以  上  正  本  證  明  與  原  本  無  異
中    華    民    國    98    年    1     月    23    日
                              書記官  王  福  瀛


司法院資訊處製作；財團法人民間司法改革基金會備份。
